臺灣板橋地方法院交通事件裁定                    九十一年度交聲字第八○九號
    原處分機關  臺北市交通事件裁決所
    異  議  人
    即受處分人  甲  ○
右列異議人即受處分人因違反道路交通管理處罰條例案件，對於臺北市交通事件裁決
所九十一年三月二十九日所為之處分（原處分案號：北市裁三字第駕裁二二－ＡＶ0
000000號），聲明異議，本院裁定如左：
    主  文
異議駁回。
    理  由
一、聲明異議意旨略以：異議人即受處分人甲○於民國九十一年一月三十一日下午五
    時三十七分許，駕駛車號Ｈ九－八一五號營業小客車，行經臺北市○○路時，被
    警舉發「紅燈時汽車占用機車停等區」違規，致遭裁決罰鍰新臺幣九百元，惟查
    異議人係因該路段道路重新鋪設柏油，機車停等區標線不明而誤停，此有採證照
    片為證，異議人並無違規之故意，爰請撤銷原處分云云。
二、按汽車行駛至交岔路口因特殊需要另設有標誌、標線者，並應依其指示行車；又
    汽車駕駛人，駕駛汽車不遵守道路交通標誌、標線、號誌之指示者，而本章各條
    無處罰之規定者，處新臺幣九百元以上一千八百元以下罰鍰；又汽車駕駛人有第
    六十條第二項第一款至第三款情形之一者，除依原條款處罰鍰外，並予記違規點
    數一點，道路交通安全規則第一百零二條第一項第十款、道路交通管理處罰條例
    第六十條第二項第三款、第六十三條第一項第一款分別定有明文。
三、查本件異議人即受處分人甲○於九十一年一月三十一日下午五時三十七分許，駕
    駛車號Ｈ九－八一五號營業小客車，行經臺北市○○路時，遇紅燈時占用機車停
    等區之違規事實，業經臺北市政府警察局內湖分局查報函陳舉發無誤，有該分局
    九十一年三月十九日北市警內分交字第九一六○八六五八○○號書函影本一紙附
    卷可稽，並有警員逕行舉發之採證照片一張可資佐證，堪認無訛。異議人雖具狀
    辯稱：伊係因該路段道路重新鋪設柏油，機車停等區標線不明而誤停云云，然經
    本院檢視採證照片所示，異議人違規地點雖確有重新鋪設柏油之情，惟僅覆蓋原
    設機車停等區標線之一半，尚可從另一半未覆蓋之標線可明顯看出該處設有機車
    停等區，況自採證照片所示，當時異議人隨後之其他車輛，在機車停等區前即停
    車，與異議人車輛相距甚大間隔，並未跟進占用機車停等區，由此益見當時該處
    所設機車停等區標線，雖經重新鋪設之柏油覆蓋一半，但仍非不可辨識，是異議
    人上開所辯，要難採信。從而，原處分機關據以援引上開規定，裁處罰鍰新臺幣
    九百元，並記違規點數一點，並無不當。本件異議為無理由，應予駁回。
四、據上論斷，應依道路交通案件處理辦法第十九條，裁定如主文。
中      華      民      國    九十一    年      五      月    三十一    日
                                    臺灣板橋地方法院交通法庭
        法  官  彭  全  曄
右正本證明與原本無異
如不服本裁定應於送達後五日內向本院提出抗告狀
                                        書記官  梁  宜  庭
中      華      民      國    九十一    年      六      月      三      日
